Minutes et répertoires du notaire Étienne DAMAISON, 30 mars 1812 - 19 novembre 1844 (étude XXXII)
Archives nationales
- Répertoire(s) de Étienne DAMAISON, 30 mars 1812 - 25 février 1849; MC/RE/XXXII/13 - MC/RE/XXXII/20
  - Répertoire. 1826, 7 octobre - 1829, 26 novembre, 7 octobre 1826 - 26 novembre 1829; MC/RE/XXXII/16
    - Inventaire après décès: Gallino, Pancrace. Faubourg-Poissonnière (rue du), n° 49, 31 août 1827
      inventaire après décès; Faubourg-Poissonnière (rue du); Gallino, Pancrace
    - Inventaire après décès: Allavoine, Alexandre-Denis. Chapelle (rue de La), n° 79, 5 septembre 1827
      inventaire après décès; Chapelle (rue de la); Allavoine, Alexandre-Denis
    - Inventaire après décès: Palmy, Edme-Joseph. Belleville, 17 octobre 1827
      inventaire après décès; Belleville (ancienne commune); Palmy, Edme-Joseph
    - Inventaire après décès: Lenormand, Nathalie-Nicephas. Faubourg-Saint-Martin (rue du), n° 65, 23 octobre 1827
      inventaire après décès; Faubourg-Saint-Martin (rue du); Lenormand, Nathalie-Nicephas
    - Inventaire après décès: Lachambre, Etienne-Laurent. Trône (place du), 2 novembre 1827
      inventaire après décès; Trône (place du); Lachambre, Etienne-Laurent
    - Inventaire après décès: Fontaine, Marie-Catherine. Pavageau, Louis-Marie (veuve). Faubourg-Saint-Denis (rue du), n° 14, 20 décembre 1827
      inventaire après décès; Faubourg-Saint-Denis (rue du); Fontaine, Marie-Catherine; Pavageau, Louis-Marie
    - Inventaire après décès: Becker, Jean-Baptiste-O. Verrerie (rue de la), n° 35, 22 décembre 1827
      inventaire après décès; Verrerie (rue de la); Becker, Jean-Baptiste-O.
    - Inventaire après décès: Dupuis, Philippe. Fontaine (rue), n° 9, 31 décembre 1827 - 1827
      inventaire après décès; Pierre-Fontaine (rue); Dupuis, Philippe
    - Inventaire après décès: Villereau, Catherine. Rousseau, Jean (épouse)., 7 janvier 1828
      inventaire après décès; Villereau, Catherine; Rousseau, Jean
    - Inventaire après décès: Benech dit Milhomme, Guillaume. Coq-Saint-Jean (rue du), n° 3, 28 janvier 1828
      inventaire après décès; Coq-Saint-Jean (rue du); Benech dit Milhomme, Guillaume
    - Inventaire après décès: Godard, François-Floréal. Faubourg-Saint-Antoine (rue du), n° 131, 13 février 1828
      inventaire après décès; Faubourg-Saint-Antoine (rue du); Godard, François-Floréal
    - Inventaire après décès: Harmel, Elisabeth-Rose. Durand, Paul-Charles (épouse). Neuve de-Chabrol (rue), n° 2, 6 mars 1828
      inventaire après décès; Neuve-Chabrol (rue); Harmel, Elisabeth-Rose; Durand, Paul-Charles
    - Inventaire après décès: Adam, Louis-Germain. Faubourg-Saint-Denis (rue du), n° 41, 13 mars 1828
      inventaire après décès; Faubourg-Saint-Denis (rue du); Adam, Louis-Germain
    - Inventaire après décès: Delalande, Marie-Françoise. Moret, Antoine-Siméon (épouse)., 7 avril 1828
      inventaire après décès; Delalande, Marie-Françoise; Moret, Antoine-Siméon
    - Inventaire après décès du comte Jean André de Saur. sénateur (ancien). Doyenné (rue du), n° 5, 28 mai 1828
      inventaire après décès; Doyenné (rue du); Saur, Jean André de (comte); sénateur
    - Inventaire après décès: Perron, Christine. Henry, Louis-Jean-Baptiste (veuve). Charenton (rue de), n° 39, 9 juin 1828
      inventaire après décès; Charenton (rue de); Perron, Christine; Henry, Louis-Jean-Baptiste
    - Inventaire après décès: Lachaze, Pierre-Jean. Pleaux (Cantal), 19 juin 1828
      inventaire après décès; Pleaux (Cantal); Lachaze, Pierre-Jean
    - Inventaire après décès: Montigny, Jean-Jacques., 24 juillet 1828
      inventaire après décès; Montigny, Jean-Jacques
    - Inventaire après décès: Callabre, Reine. Goumeaud, Jean-Baptiste (épouse). Précheurs (rue des), n° 17, 5 août 1828
      inventaire après décès; Prêcheurs (rue des); Callabre, Reine; Goumeaud, Jean-Baptiste
    - Inventaire après décès: Lamperière, Françoise-Adélaïde. Labayie, Gilbert (épouse). Saint-Maur (rue), n° 81, 9 septembre 1828
      inventaire après décès; Saint-Maur (rue); Lamperière, Françoise-Adélaïde; Labayie, Gilbert
    - Inventaire après décès: Letourneaux, Léger. Ivry-sur-Seine., 15 septembre 1828
      inventaire après décès; Ivry-sur-Seine (Val-de-Marne); Letourneaux, Léger
    - Inventaire après décès: Patin, Anne-Victoire. Grillié, Edme (épouse). Guérin-Boisseau (rue), n° 24, 18 septembre 1828
      inventaire après décès; Guérin-Boisseau (rue); Patin, Anne-Victoire; Grillié, Edme
    - Inventaire après décès: Rousseau, Jean. Beauregard (rue), n° 41, 19 septembre 1828
      inventaire après décès; Beauregard (rue); Rousseau, Jean
    - Inventaire après décès: Grillié, Louis-Edme. Faubourg-Saint-Denis (rue du), n° 328, 19 septembre 1828
      inventaire après décès; Faubourg-Saint-Denis (rue du); Grillié, Louis-Edme
    - Inventaire après décès: Goddé, Victoire-Armande. Marle, François-Auguste (épouse). Bourbon-Villeneuve (rue), n° 63, 13 novembre 1828
      inventaire après décès; Bourbon-Villeneuve (rue de); Goddé, Victoire-Armande; Marle, François-Auguste
    - Inventaire après décès: Thierry, Alexandre-Achille. Cléry (rue de), n° 102, 13 novembre 1828
      inventaire après décès; Cléry (rue de); Thierry, Alexandre-Achille
    - Inventaire après décès: Sédillot, Marguerite. Pelletier, Bertrand (veuve). Jacob (rue), n° 15, 25 novembre 1828
      inventaire après décès; Jacob (rue); Sédillot, Marguerite; Pelletier, Bertrand
    - Inventaire après décès: Lasne, Charles-Antoine. Petites-Ecuries (rue des), n° 21, 23 décembre 1828
      inventaire après décès; Petites-Ecuries (rue des); Lasne, Charles-Antoine
    - Inventaire après décès: Dumoulin de Montleyrin, Marie-Catherine-Louise-Sophie. Dufossé de Castera, Jean-Baptiste (épouse divorcée). Condé (rue de), n° 11, 31 décembre 1828 - 1828
      inventaire après décès; Condé (rue de); Dumoulin de Montleyrin, Marie-Catherine-Louise-Sophie; Dufossé de Castera, Jean-Baptiste
    - Inventaire après décès: Connan, Françoise-Catherine-Gabrielle. Kirchmeyer, Dominique-Jacques (veuve). Taitbout (rue), n° 20, 3 février 1829
      inventaire après décès; Taitbout (rue); Connan, Françoise-Catherine-Gabrielle; Kirchmeyer, Dominique-Jacques
    - Inventaire après décès: Barras, Jean François Nicolas Paul. président du Directoire (ancien)/Général. Chaillot (rue de), n° 70, 5 février 1829
      inventaire après décès; Chaillot (rue de); Barras, Jean François Nicolas Paul; officier général
    - Inventaire après décès: Cheneau, Anne-Jeanne. Dulion, Jean-Louis (veuve). saline (ancienne marchande de). Piliers des-Potiers-d'Etain (rue des), n° 14, 9 février 1829
      inventaire après décès; Piliers-aux-Potiers-d'Etain (rue des); Cheneau, Anne-Jeanne; Dulion, Jean-Louis; commerçant
    - Inventaire après décès: Vidal, Michel. Lappe (rue de), n° 44, 10 février 1829
      inventaire après décès; Lappe (rue de); Vidal, Michel
    - Inventaire après décès: Davin, Elie. Faubourg-Saint-Denis (rue du), n° 9, 13 mars 1829
      inventaire après décès; Faubourg-Saint-Denis (rue du); Davin, Elie
    - Inventaire après décès: Bruce, Catherine de. Basse du Rempart (rue), n° 48, 14 mars 1829
      inventaire après décès; Basse-du-Rempart (rue); Bruce, Catherine de
    - Inventaire après décès: Fortier, Jean-Nicolas. Dragon (rue du), n° 22, 23 avril 1829
      inventaire après décès; Dragon (rue du); Fortier, Jean-Nicolas
    - Inventaire après décès: Pons de Rennepont, Alexandre-Bernard-Elisabeth de. Bondy (rue de), n° 44, 18 mai 1829
      inventaire après décès; Bondy (rue de); Pons de Rennepont, Alexandre Bernard Elisabeth de
    - Inventaire après décès: Ténard, Pierre-Marie. Saint-Martin (rue), n° 295, 21 mai 1829
      inventaire après décès; Saint-Martin (rue); Ténard, Pierre-Marie
    - Inventaire après décès: Cretté, Pierre-Antoine. Montreuil (rue de), n° 15, 4 juin 1829
      inventaire après décès; Montreuil (rue de); Cretté, Pierre-Antoine
    - Inventaire après décès: Grard, Marie-Thérèse. Santerre, Mathias (veuve). Faubourg-Saint-Denis (rue du), n° 24, 6 juin 1829
      inventaire après décès; Faubourg-Saint-Denis (rue du); Grard, Marie-Thérèse; Santerre, Mathias
    - Inventaire après décès: Lefèbvre, Charles-Emile-Guillaume. Enghien (rue d'), n° 9, 11 juin 1829
      inventaire après décès; Enghien (rue d'); Lefèbvre, Charles-Emile-Guillaume
    - Inventaire après décès: André, Madeleine. Barre, Jean-Baptiste (veuve). Bourbon-Villeneuve (rue), n° 20, 12 juin 1829
      inventaire après décès; Bourbon-Villeneuve (rue de); André, Madeleine; Barre, Jean-Baptiste
    - Inventaire après décès: Laurent, Marie-Anne-Laurence. Moriette, Victor (épouse). Thévenot (rue), n° 4, 25 juin 1829
      inventaire après décès; Thévenot (rue); Laurent, Marie-Anne-Laurence; Moriette, Victor
    - Inventaire après décès: Tavernier, Françoise-Clotilde. Michelot, Claude (veuve). Saint-Jacques (rue), n° 59, 18 juillet 1829
      inventaire après décès; Saint-Jacques (rue); Tavernier, Françoise-Clotilde; Michelot, Claude
    - Inventaire après décès: Cristlick, Louis. Paradis-Poissonnière (rue de), n° 9, 27 juillet 1829
      inventaire après décès; Paradis (rue de); Cristlick, Louis
    - Inventaire après décès: Durand, Jean-Guillaume. Paris (rue de), n° 56, Belleville, 7 septembre 1829
      inventaire après décès; Belleville (ancienne commune); Paris (rue de); Durand, Jean-Guillaume
    - Inventaire après décès: Chandon, Marie-Geneviève-Elisabeth. Troinard, Pierre (veuve). Aubry le Boucher (rue), n° 49, 20 octobre 1829
      inventaire après décès; Aubry-le-Boucher (rue); Chandon, Marie-Geneviève-Elisabeth; Troinard, Pierre
    - Inventaire après décès: Ribes, Antoine. Saint-Antoine (rue), n° 5, 21 octobre 1829
      inventaire après décès; Saint-Antoine (rue); Ribes, Antoine
    - Inventaire après décès: Barral, Henri. Faubourg-Saint-Denis (rue du), n° 118, 6 novembre 1829
      inventaire après décès; Faubourg-Saint-Denis (rue du); Barral, Henri
  - Répertoire. 1829, 27 novembre - 1832, 27 septembre, 27 novembre 1829 - 27 septembre 1832; MC/RE/XXXII/17
    - Inventaire après décès: Lamotte, Jean. boulanger (marchand). Maubert (place), n° 47, 22 décembre 1829
      MC/RE/XXXII/17
      inventaire après décès; Maubert (place); Lamotte, Jean; boulanger
    - Inventaire après décès: Lerdu, Auguste-Paul. Beaubourg (rue), n° 60, 6 janvier 1830
      inventaire après décès; Beaubourg (rue); Lerdu, Auguste-Paul
    - Inventaire après décès: Guérin, Marie-Henriette-Victoire. Goinard, Louis (veuve); Ménageot, Pierre (veuve). Saint-Germain des-Prés (rue), n° 8, 8 janvier 1830
      inventaire après décès; Saint-Germain-des-Prés (rue); Guérin, Marie-Henriette-Victoire; Goinard, Louis; Ménageot, Pierre
    - Inventaire après décès: Pépin, René-François. Gentilly., 19 février 1830
      inventaire après décès; Gentilly (Val-de-Marne); Pépin, René-François
    - Inventaire après décès: Coulmain, Pierre. Vieille-du-Temple (rue), n° 144, 16 avril 1830
      inventaire après décès; Vieille-du-Temple (rue); Coulmain, Pierre
    - Inventaire après décès: Herbecourt, Clotilde-Elisabeth d'. Charlard, Pierre-Martin (veuve). Victoires (place des), n° 5, 3 mai 1830
      inventaire après décès; Victoires (place des); Herbecourt, Clotilde-Elisabeth d'; Charlard, Pierre-Martin
    - Inventaire après décès: Foucherot, Jean-Baptiste., 17 mai 1830
      inventaire après décès; Foucherot, Jean-Baptiste
    - Inventaire après décès: Gallis de Mesnilgrand, François., 26 mai 1830
      inventaire après décès; Gallis de Mesnilgrand, François
    - Inventaire après décès: Vergez, Aglaé-Geneviève. Pelletier, Joseph (épouse). Jacob (rue), n° 15, 5 juin 1830
      inventaire après décès; Jacob (rue); Vergez, Aglaé-Geneviève; Pelletier, Joseph
    - Inventaire après décès: Lombard, Claude-Gilles. Saint-Roch-Poissonnière (rue), n° 10, 9 juin 1830
      inventaire après décès; Saint-Roch (rue); Lombard, Claude-Gilles
    - Inventaire après décès: Chanhomme, Charles. Saint-Denis (rue), n° 263, 11 juin 1830
      inventaire après décès; Saint-Denis (rue); Chanhomme, Charles
    - Inventaire après décès: Barbarini, Jean-Antoine. Sainte-Marguerite (rue), n° 17, 12 juin 1830
      inventaire après décès; Sainte-Marguerite (rue); Barbarini, Jean-Antoine
    - Inventaire après décès: Vincent, Julien-Gabriel. Faubourg-Saint-Denis (rue du), n° 67, 6 juillet 1830
      inventaire après décès; Faubourg-Saint-Denis (rue du); Vincent, Julien-Gabriel
    - Inventaire après décès: Lourdain, Angélique-Jeanne-Perrette. Picard, Nicolas-Jacques (veuve). Quatre-Fils (rue des), n° 19 et 21, 22 juillet 1830
      inventaire après décès; Quatre-Fils (rue des); Lourdain, Angélique-Jeanne-Perrette; Picard, Nicolas-Jacques
    - Inventaire après décès: Billard, Nicolas-Joseph. Bons-Enfants (rue des), n° 26. et de Justine Ameslans, son épouse., 23 août 1830
      inventaire après décès; Bons-Enfants (rue des); Billard, Nicolas-Joseph; Ameslans, Justine
    - Inventaire après décès: Cheneau, Marie-Claude. Regnaud, Charles-Antoine (veuve). Tonnellerie (rue de la), n° 90, 4 septembre 1830
      inventaire après décès; Tonnellerie (rue de la); Cheneau, Marie-Claude; Regnaud, Charles-Antoine
    - Inventaire après décès: Labbé, Anne-Catherine. Loviat, Jean-François (veuve). Bois (rue des), n° 23, Belleville, 13 septembre 1830
      inventaire après décès; Belleville (ancienne commune); Bois (rue des); Labbé, Anne-Catherine; Loviat, Jean-François
    - Inventaire après décès: Viray, Pierre-Félix. Malaquais (quai), n° 1, 30 septembre 1830
      inventaire après décès; Malaquais (quai); Viray, Pierre-Félix
    - Inventaire après décès: Millan, Reine-Louise-Josèphe. Forget, Charles-Joseph (épouse). Beauregard (rue), n° 45, 23 octobre 1830
      inventaire après décès; Beauregard (rue); Millan, Reine-Louise-Josèphe; Forget, Charles-Joseph
    - Inventaire après décès: Massin, Charles-Pierre. Grenelle (rue de), n° 97, Saint-Germain, 2 novembre 1830
      inventaire après décès; Grenelle (rue de); Massin, Charles-Pierre
    - Inventaire après décès: Moinery, Balthazard. Pot de-Fer Saint-Sulpice (rue du), n° 14, 23 novembre 1830
      inventaire après décès; Moinery, Balthazard
    - Inventaire après décès: Lallement, Pierre-Médard. Cerisaie (rue de la), n° 16, 13 décembre 1830
      inventaire après décès; Cerisaie (rue de la); Lallement, Pierre-Médard
    - Inventaire après décès: Marchebout, René. Cléry (rue de), n° 93, 29 décembre 1830
      inventaire après décès; Cléry (rue de); Marchebout, René
    - Inventaire après décès: Tiphaine, Alexandre-Nicolas. Faubourg-Saint-Honoré (rue du), n° 114, 14 janvier 1831
      inventaire après décès; Faubourg-Saint-Honoré (rue du); Tiphaine, Alexandre-Nicolas
    - Inventaire après décès: Bourdon, Antoine-Nicolas. Vendôme (rue), n° 8, 26 février 1831
      inventaire après décès; Vendôme (rue de); Bourdon, Antoine-Nicolas
    - Inventaire après décès: Tranchant, Charles-Marcel. Chanoinesse (rue), n° 8, 10 mars 1831
      inventaire après décès; Chanoinesse (rue); Tranchant, Charles-Marcel
    - Inventaire après décès: Waltelingh, Marie-Emilie. Sambard, Jean-Robert (épouse). Passy, rue Basse, n° 42, 22 avril 1831
      inventaire après décès; Basse (rue); Passy (ancienne commune); Waltelingh, Marie-Emilie; Sambard, Jean-Robert
    - Inventaire après décès: Vergez, Marie-François. Neuilly (avenue de), n° 8, hors la barrière. et de Marie Madeleine Geneviève Teissier, son épouse., 13 juin 1831
      inventaire après décès; Neuilly (avenue de); Vergez, Marie-François; Teissier, Marie-Madeleine
    - Inventaire après décès: Lelogeais, François-Bernard. Faubourg-Saint-Martin (rue du), n° 177, 30 juin 1831
      inventaire après décès; Faubourg-Saint-Martin (rue du); Lelogeais, François-Bernard
    - Inventaire après décès: Sambard, Jean-Robert. Saint-Guillaume (cour), n° 6, Coquenard (impasse), 6 septembre 1831
      inventaire après décès; Saint-Guillaume (cour); Sambard, Jean-Robert
    - Inventaire après décès: Lepère, Nicolas-François. Hôpital (quai de l'), n° 19, 8 septembre 1831
      inventaire après décès; Hôpital (quai de l'); Lepère, Nicolas-François
    - Inventaire après décès: Sement, Marie-Louise-Victoire. Laurent, Charles-Aimé (épouse). Ménilmontant (chemin de), n° 40, Belleville, 22 septembre 1831
      inventaire après décès; Belleville (ancienne commune); Ménilmontant (chemin de); Sement, Marie-Louise-Victoire; Laurent, Charles-Aimé
    - Inventaire après décès: Descaves, Marie-Hélène. Saint-Denis (rue), n° 23, 22 décembre 1831
      inventaire après décès; Saint-Denis (rue); Descaves, Marie-Hélène
    - Inventaire après décès: Gobert, Rose-Julie. Maire (rue au), n° 53, 5 janvier 1832
      9 floréal an XIII [29 avril 1805], société Louise Victoire Chanhomme. 10 floréal an XIII [30 avril 1805], testament, RE/XXXII/11.
      inventaire après décès; Maire (rue au); Gobert, Rose-Julie; Chanhomme, Louise-Victoire
    - Inventaire après décès: Michaut, François. Université (rue de l'), n° 19 au Gros-Caillou. et de Céline Marguerite Milon, son épouse., 16 février 1832
      inventaire après décès; Université (rue de l'); Michaut, François; Milon, Céline-Marguerite
    - Inventaire après décès: Rigaut, Marie-Marguerite. Lesot, Jean-Baptiste (épouse). Harlay (rue du), n° 6, au Marais, 23 février 1832
      inventaire après décès; Harlay (rue de); Rigaut, Marie-Marguerite; Lesot, Jean-Baptiste
    - Inventaire après décès: Amoreux, Marie-Sophie. Chapellon, Charles-Guillaume (épouse). Neuve des-Petits-Champs (rue), n° 83, 7 mars 1832
      inventaire après décès; Neuve-des-Petits-Champs (rue); Amoreux, Marie-Sophie; Chapellon, Charles-Guillaume
    - Inventaire après décès: Rion, Jacques de. rue d'?, n° 10, 16 mars 1832
      inventaire après décès; Rion, Jacques de
    - Inventaire après décès: Jacquier, Pierre-Louis-Alexandre. Saint-Denis (rue), n° 350, 16 avril 1832
      inventaire après décès; Saint-Denis (rue); Jacquier, Pierre-Louis-Alexandre
    - Inventaire après décès: Michault, Marie-Geneviève. Lefèbvre, Nicolas-Marie-Jean-Thérèse (veuve). Faubourg-Saint-Denis (rue du), n° 27, 5 mai 1832
      inventaire après décès; Faubourg-Saint-Denis (rue du); Michault, Marie-Geneviève; Lefèbvre, Nicolas-Marie-Jean-Thérèse
    - Inventaire après décès: Mine, Flore. Bouchez, Joachim-Jacques-Joseph (épouse). Tailleur d'habits. Meslay (rue), n° 64, 14 mai 1832
      inventaire après décès; Meslay (rue); Mine, Flore; Bouchez, Joachim-Jacques-Joseph; tailleur d'habits
    - Inventaire après décès: Ricard, Jacques-Isidore. Saint-Sauveur (rue), n° 30 bis, 17 mai 1832
      inventaire après décès; Saint-Sauveur (rue); Ricard, Jacques-Isidore
    - Inventaire après décès: Barau, Catherine. Marckel, Jean-Baptiste (épouse). Dupetit-Thouars (rue), n° 22, 22 mai 1832
      inventaire après décès; Dupetit-Thouars (rue); Barau, Catherine; Marckel, Jean-Baptiste
    - Inventaire après décès: Renoux, Anne-Julie. Lafosse, Jean-Baptiste (veuve). Fidélité (rue de la), n° 11, 23 mai 1832
      inventaire après décès; Fidélité (rue de la); Renoux, Anne-Julie; Lafosse, Jean-Baptiste
    - Inventaire après décès: Delon, Louis-Frédéric. Eaubonne., 26 mai 1832
      inventaire après décès; Eaubonne (Val-d'Oise); Delon, Louis-Frédéric
    - Inventaire après décès: Darce, Charles-Jean-Baptiste. Paris (rue de), n° 35, Belleville, 1er juin 1832
      inventaire après décès; Belleville (ancienne commune); Paris (rue de); Darce, Charles-Jean-Baptiste
    - Inventaire après décès: Colton, Charles. Croix des-Petits-Champs (rue), n° 22, 4 juin 1832
      inventaire après décès; Croix-des-Petits-Champs (rue); Colton, Charles
    - Inventaire après décès: Lahaye, Anne-Marguerite. Binder, Jean-Conrad (épouse). Lévis (rue de), n° 6, Batignolles-Monceaux, 6 juin 1832
      inventaire après décès; Lévis (rue de); Batignolles-Monceaux (ancienne commune); Lahaye, Anne-Marguerite; Binder, Jean-Conrad
    - Inventaire après décès: Dotin, Marie-Françoise. Pavée-Saint-Sauveur (rue), n° 11, 19 juin 1832
      inventaire après décès; Pavée-Saint-Sauveur (rue); Dotin, Marie-Françoise
    - Inventaire après décès: Auffant, Sophie-Agathe-Anastasie. Cimetière, Gilbert (épouse). Chaussée-d'Antin (rue de la), n° 28, 13 juillet 1832
      inventaire après décès; Chaussée-d'Antin (rue de la); Auffant, Sophie-Agathe-Anastasie; Cimetière, Gilbert
    - Inventaire après décès: Roussel, Pierre. Faubourg-Poissonnière (rue du), n° 20. et de Marie-Jeanne-Adélaïde Gauchier, son épouse., 19 juillet 1832
      7 février 1849, liquidation de la succession de Charlotte Marie Coutanceau, veuve de Pierre Roussel, décédée à Paris, rue du Faubourg Poissonnière, n° 18, RE/XV/28.
      inventaire après décès; liquidation; Faubourg-Poissonnière (rue du); Roussel, Pierre; Gauchier, Marie-Jeanne-Adélaïde; Coutanceau, Charlotte Marie
    - Inventaire après décès: Louvet, Marie-Eléonore. Jazerand, Etienne-Marie (épouse). Saint-Antoine (rue), n° 195, 25 juillet 1832
      inventaire après décès; Saint-Antoine (rue); Louvet, Marie-Eléonore; Jazerand, Etienne-Marie
    - Inventaire après décès: Astorg, Marie-Françoise-Rose. Klock, Jean (épouse). Verrerie (rue de la), n° 74, 30 juillet 1832
      inventaire après décès; Verrerie (rue de la); Astorg, Marie-Françoise-Rose; Klock, Jean
    - Inventaire après décès: Gouhier, Alexandre. Faubourg-Saint-Martin (rue du), n° 38, 30 juillet 1832
      inventaire après décès; Faubourg-Saint-Martin (rue du); Gouhier, Alexandre
    - Inventaire après décès: Révérand, Jean-Guillaume. Bernardins (rue des), n° 18, 1er août 1832
      inventaire après décès; Bernardins (rue des); Révérand, Jean-Guillaume
    - Inventaire après décès: Delasalle, Marie-Anne-Cécile. Trémoulet, Claude (épouse). Bretagne (rue de), n° 43, 7 août 1832
      inventaire après décès; Bretagne (rue de); Delasalle, Marie-Anne-Cécile; Trémoulet, Claude
    - Inventaire après décès: Boubers, Aurélie-Anne de. Orléans (rue d'), n° 4 au Marais, 27 août 1832
      inventaire après décès; Orléans-au-Marais (rue d'); Boubers, Aurélie-Anne de
    - Inventaire après décès: Delatte, Laure-Augustine. Guérinet, Jean-Baptiste-Louis (épouse). Taitbout (rue), n° 23, 7 septembre 1832
      inventaire après décès; Taitbout (rue); Delatte, Laure-Augustine; Guérinet, Jean-Baptiste-Louis
    - Inventaire après décès: Correia, Thèrése-Nunès. Didier, Benoît-Jean (épouse). Echiquier (rue de l'), n° 33, 18 septembre 1832
      inventaire après décès; Echiquier (rue de l'); Correia, Thèrése-Nunès; Didier, Benoît-Jean
    - Inventaire après décès: Charles, François. Petit-Crucifix (rue du), n° 5, 21 septembre 1832
      inventaire après décès; Petit-Crucifix (rue du); Charles, François
  - Répertoire. 1832, 27 septembre - 1838, 11 août, 27 septembre 1832 - 11 août 1838; MC/RE/XXXII/18
    - Inventaire après décès: Ramondenc, Etienne-Fulcrand. Passy (grande rue), n° 47, 4 octobre 1832
      inventaire après décès; Passy (ancienne commune); Ramondenc, Etienne-Fulcrand
    - Inventaire après décès: Lacroix, Euphrosine-Désirée. Mercier, Jean-Louis (épouse). Fontenay-en-Parisis., 5 octobre 1832
      inventaire après décès; Fontenay-en-Parisis (Val-d'Oise); Lacroix, Euphrosine-Désirée; Mercier, Jean-Louis
    - Inventaire après décès: Fleury, Marie-Louise. Georget, Jean-André (veuve). Beaurepaire (rue), n° 23, 12 octobre 1832
      inventaire après décès; Beaurepaire (rue); Fleury, Marie-Louise; Georget, Jean-André
    - Inventaire après décès: Lebouc, Jean-Etienne. Bourbon-Villeneuve (rue), n° 6. et de Anne-Delphine Berteaux, son épouse., 13 octobre 1832
      inventaire après décès; Bourbon-Villeneuve (rue de); Lebouc, Jean-Etienne; Berteaux, Anne-Delphine
    - Inventaire après décès: Simon, François-Louis. Filles-du-Calvaire (rue des), n° 3, 12 novembre 1832
      inventaire après décès; Filles-du-Calvaire (rue des); Simon, François-Louis